【裁判字號】    90,交易,118
【裁判日期】    900917
【裁判案由】    過失傷害
【裁判全文】
臺灣士林地方法院刑事判決                          九十年度交易字第一一八號
    公  訴  人  臺灣士林地方法院檢察署檢察官
    被      告  丙○○
右列被告因過失傷害案件，經檢察官提起公訴（八十九年度偵字第一○九二八號），
本院判決如左：
    主  文
丙○○因過失傷害人，處罰金肆仟元，如易服勞役以參佰元折算壹日。
    事  實
一、丙○○於民國八十九年五月十日下午三時四十分許，駕駛車牌號碼ＣＺ—三八○
    六號自小客車，沿臺北市○○區○○街由北向南方向行駛，途經該街一六五巷巷
    口欲左轉進入一六五巷時，其應注意汽車行駛至交岔路口時，轉彎車應暫停讓直
    行車先行，以避免危險之發生，依當時情形雨天、日間自然光線、柏油路面濕潤
    並無缺陷、無障礙物、視距良好，並無不能注意之情事，竟疏未注意貿然於通過
    上開無號誌交岔路口時，未暫停讓乙○○所騎乘沿雨聲街由南向北直行之車牌號
    碼ＦＥＺ—五七三號重機車先行，逕自左轉往一六五巷駛入，致乙○○避煞不及
    而撞及前開自小客車右後車門，乙○○因此人車倒地而肇事，並受有左膝血腫五
    ×五公分、左小腿血腫五×五公分、左小腿擦傷三×一公分併發細菌感染之傷害
    。
二、案經乙○○訴由臺北市政府警察局士林分局報請臺灣士林地方法院檢察署檢察官
    偵查起訴。
    理  由
一、訊據被告丙○○固承認於右揭時地左轉肇事之情事，惟矢口否認有何過失犯行，
    辯稱：伊當時並未看到告訴人乙○○驅車直行而來，左轉入巷口後，僅剩下車尾
    在雨聲街未轉進去，因前面塞車堵住去路，乃進退不得，係告訴人自己撞到的云
    云。然查：
  (一)被告擅自駕駛前開自小客車於無號誌之交岔路口，未暫停讓告訴人所駕駛直行之
    重機車先行，致告訴人閃避不及迎面撞上而肇事之事實，業據告訴人乙○○於警
    訊及偵審中指訴綦詳（參見偵查卷第三頁、第二十三頁反面、本院九十年七月二
    十七日訊問筆錄），並有道路交通事故調查報告表、談話紀錄表、補充資料表分
    析研判表及車損照片二幀附卷可稽。
  (二)被告雖以上開情詞置辯，惟被告於警訊時供稱：伊左轉時發現告訴人騎乘機車南
    向北行駛距離約八十公尺（參見偵查卷第七頁交通事故談話紀錄表）云云，並經
    證人即事故發生後到現場處理之臺北市政府警察局交通大隊士林分隊警員甲○○
    到庭結證屬實（參見本院九十年七月二十七日訊問筆錄），卻於本院訊問時改稱
    ：「（問：你何時看到告訴人的車子？）我要轉時，沒有看到車子，我停在那邊
    ，進退不得。」（見本院九十年七月二十七日訊問筆錄）云云，前後所述不一，
    已非無疑。且告訴人於本院結證稱：伊當時並未看到其他車輛左轉進巷口，看到
    被告左轉時，距離沒有幾公尺（參見本院九十年七月二十七日訊問筆錄）等語，
    況如上開巷口業已塞車無法前進，則被告自亦不得率行左轉致無法完全轉入而影
    響對向車道之行駛，其所辯顯不足採。另被告辯稱處理警員曾在路面上劃有標示
    ，當時伊車輛並非在路中間云云，但查當時路面上並未劃有標示乙事，已據證人
    甲○○及事發後隨同警員、被告到達現場之告訴人女兒黃淑珠到庭結證屬實（參
    見本院九十年九月三日審理筆錄），且卷附道路交通事故調查報告表亦無車輛相
    關位置之標示，並載明雙方車輛均已移離現場，足見被告所稱與事實不符，縱使
    當初確有標示，因不詳原因而滅失，亦無礙於本件犯罪事實之認定。綜衡上情，
    告訴人指述情節，應堪採信。
  (二)按汽車行駛至交岔路口，轉彎車應讓執行車先行，道路交通安全規則第一百零二
    條第一項第六款定有明文。被告為汽車駕駛人領有合格小型車駕駛執照，已經載
    明於卷附道路交通事故調查報告表，自應注意及此。依當時情形雨天、日間自然
    光線、柏油路面濕潤並無缺陷、無障礙物、視距良好，有前開道路交通事故調查
    報告表可稽，並無不能注意之情事，竟疏未注意貿然左轉，未讓直行車輛先行，
    致對向行駛之機車騎士即告訴人乙○○避煞不及撞及該自小客車右後車門，導致
    告訴人受有如事實欄所示之傷害，其顯有過失，且本件經送臺北市車輛行車事故
    鑑定委員會鑑定結果，亦同此認定，有該委員會九十年二月九日北鑑審字第九○
    六○○一六八○○號函暨所附之鑑定意見書一份在卷可按，是被告空言指述：係
    告訴人自己撞上伊車子云云，尚乏所據，而被告確有未盡注意義務之過失甚明。
  (三)又告訴人因本件車禍受有左膝、左小腿血腫、左小腿擦傷併發細菌感染等傷害已
    如前述，並有臺北市立陽明醫院八十九年五月十日八九診字第五六九號甲種診斷
    書、同年六月五日診字第八九四二○五號一般診斷書各一份附卷可憑，與被告之
    過失行為間顯有相當因果關係。
  (四)綜上所述，被告所應係避就卸責之詞，洵無可採，其犯行堪以認定，應依法論科
    。
二、核被告所為，係犯刑法第二百八十四條第一項前段之過失傷害罪。爰審酌被告之
    生活狀況、品行、智識程度，其過失程度、所生危害、被害人受傷情形，及其犯
    罪後猶飾詞圖卸，尚無悔意，且迄今尚未與被害人達成民事和解等一切情狀，量
    處如主文所示之刑，並諭知易服勞役之折算標準，以示懲儆。
據上論斷，應依刑事訴訟法第四百五十二條、第二百九十九條第一項前段，刑法第二
百八十四條第一項前段，第四十二條第二項，罰金罰鍰提高標準條例第一條前段、第
二條，判決如主文。
本案經檢察官陳傳宗到庭執行職務
中      華      民      國    九十      年      九      月     十七     日
                                  臺灣士林地方法院刑事第二庭
                                          法  官
右正本證明與原本無異。
如不服本判決，應於判決送達後十日內，向本院提出上訴狀。
              書記官
中    華    民    國      八十        年              月              日


司法院資訊處製作；財團法人民間司法改革基金會備份。
